臺灣嘉義地方法院民事判決
110年度簡上字第39號 
上  訴  人  羅嘉富  
訴訟代理人  黃文力律師
被上訴人    盧秋束  
訴訟代理人  陳盈君  
            王明宏律師
上列當事人間請求遷讓車位等事件，上訴人對於中華民國110年3
月19日本院嘉義簡易庭108年度嘉簡字第702號第一審判決提起上
訴，在民國110年11月17日言詞辯論終結，本院判決如下：
    主  文
上訴駁回。
第二審訴訟費用由上訴人負擔。
    事實及理由
一、上訴人（即原審原告）主張：        
（一）被上訴人應該把停放在坐落嘉義市○○段0000○號如附圖所
      示編號6-3-2的停車位的車輛遷出，並返還該停車位給上
      訴人：
　　⒈上訴人在民國95年7月10日向前手馬献誠購買坐落嘉義市○○
      段○○○○段00000000000000地號土地，應有部分均為16400
      分之255，以及坐落262之47地號土地上所興建藝術王國公
      寓大廈（下稱本件大廈）3801建號建物即門牌號碼嘉義市
      藝術新邨6號3樓2房屋（下稱6號3樓2房屋），暨共用部分
      即3831建號權利範圍75952分之1092、3832建號權利範圍2
      6604分之107，和3833建號建物即門牌號為嘉義市藝術新
      邨5、7、8號建物，暨共用部分即同段3831建號權利範圍7
      5952分之1092、3832建號權利範圍26604分之107，並於95
      年8月30日完成所有權登記。
　　⒉上訴人所有的6號3樓2房屋前手是馬献誠，再前手為訴外人
      黃月英，前前手為訴外人陳嘉雄。陳嘉雄原有的6號3樓2
      房屋共同使用部分是包含本件大廈地下一層如附圖所示編
      號6-3-2的停車位（下稱本件停車位）。依據上訴人提出
      的附圖記載「陳嘉雄6-3-2」就是本件停車位，而「6-3-2
      」就是指6號3樓2，因此本件停車位確實是6號3樓2附屬的
      停車位，並且有證人孫鵬程的證述可以證明。
　　⒊被上訴人提出的藝術王國停車位使用權狀（下稱停車位使
      用權狀）也是記載使用者姓名為「嘉義市盧厝里11鄰盧厝
      28-62參樓之二」、使用權限「依藝術王國主建築物使用
      年限而附屬之」，可見被上訴人使用的停車位是附屬於「
      嘉義市盧厝里11鄰盧厝28-62參樓之二」建物，而上開「
      嘉義市盧厝里11鄰盧厝28-62參樓之二 」建物，經門牌整
      編後，門牌號碼已經更正為「嘉義市○○○村0號3樓2」。被
      上訴人持有上開停車位使用權狀，該權狀並不是地政機關
      所核發，而是藝術王國公寓大廈管理委員會（下稱藝術王
      國管委會）製作，如此可以證明就共同使用的空間，已經
      經過區分所有權人會議通過由特定住戶使用停車位，藝術
      王國管委會才會有法律上的根據而製作該權狀。
　　⒋本件停車位既然是經區分所有權人會議決議通過約定專用
      屬於上訴人所有的6號3樓2房屋附屬的停車位，依法即不
      得擅自變更，此為公寓大廈管理條例第3條第5款、第9條
      第2項、第15條第1項所強行規定，違反者依民法第71規定
      應無效。上訴人既然已買受6號3樓2房屋專有部分，當然
      取得共同使用的應有部分，本件停車位共同部分的應有部
      分已歸上訴人所有，上訴人就可以主張約定專用要求被上
      訴人遷出並交付本件停車位。
　　⒌因此，6號3樓2房屋的共用部分包含本件停車位，被上訴人
      無使用權源卻在上訴人登記取得所有權後，仍持續占用本
      件停車位停放他的車輛，且拒絕移除車輛交還本件停車位
      ，造成上訴人沒有辦法使用本件停車位，上訴人依民法第
      184條、第767條及公寓大廈管理條例第9條第2項、第15條
      第1項規定、區分所有權會議決議請求被上訴人把他停放
      在本件停車位的車輛遷出，並返還該停車位給上訴人。
（二）被上訴人應該給付相當於租金的不當得利給上訴人：
　  ⒈被上訴人無權占有本件停車位，造成上訴人沒有辦法使用
      本件停車位的損害，並且受有相當於租金的不當得利。又
      本件停車位的每月租金是以上訴人沒有辦法使用本件停車
      位，而向他人承租同棟大廈地下二樓停車位每月需支付租
      金新臺幣（下同）1,000元計算。
　  ⒉所以上訴人依據民法第179條、第184條規定請求被上訴人
      給付從103年10月9日起到108年10月8日止的相當於租金的
      不當得利金額60,000元（計算式：1,000元×12月×5年＝60,
      000元），以及從108年10月9日起到被上訴人交還本件停
      車位止，按月給付1,000元，並計算法定遲延利息。
二、被上訴人（即原審被告）答辯：
（一）被上訴人是合法占有使用本件停車位：
　　⒈陳嘉雄在88年3月29日已經把本件停車位出賣並將產權移轉
      給訴外人黎桂蘭。在他們經公證的建築改良物買賣所有權
      移轉契約書記載，陳嘉雄是把6號3樓2房屋原來共有同段3
      832建號，權利範圍26604分之360，移轉其中26604分之25
      3的權利範圍給黎桂蘭，黎桂蘭則和他的原權利範圍合併
      為26604分之360，而陳嘉雄只剩下權利範圍26604分之107
      。所以陳嘉雄的後手，也就是之後受移轉登記人黃月英、
      馬献誠及上訴人等人，所買受6號3樓2房屋公共的共有同
      段3832建號部分的權利範圍都是26604分之107。
　　⒉被上訴人是在93年5月11日與前手黎桂蘭訂立3803號建物即
      門牌號碼藝術新邨6號5樓2房屋（下稱本件房屋）及坐落
      土地(下合稱本件不動產)的不動產買賣契約書（下稱本件
      買賣契約書）。依據本件買賣契約書第10條買賣標的標示
      記載：「嘉義巿盧厝段貳六貳之四七號、建、1640平方公
      尺、持分16400分之225及地上建物藝術新邨6號5樓2、第
      五層面積76.43平方公尺、陽台9.72平方公尺，建號3803
      ，公共之共同使用部分建號3831應有部分75952分之1092
      ，建號3832應有部分26604分之360分停車位一位使用權包
      括在內」。被上訴人有支付本件停車位的價金給黎桂蘭，
      並且由黎桂蘭交付本件停車位使用權狀給被上訴人。被上
      訴人買受本件停車位後就由黎桂蘭點交給被上訴人，由被
      上訴人管領使用到現在。
　　⒊依據附圖記載「陳嘉雄6-3-2」的本件停車位，原來是由住
      在6號3樓2房屋的陳嘉雄取得約定專有使用的本件停車位
      。但是陳嘉雄已經在88年3月29日把同段3832建號建物中
      的應有部分26604分之253，也就是本件停車位應有部分，
      出賣給黎桂蘭，陳嘉雄原所有6號3樓2房屋的共有同段383
      2建號建物的權利範圍只剩下26604分之107。只是因為陳
      嘉雄把上開3832建號建物的權利範圍26604分之253出賣並
      移轉予黎桂蘭時，沒有一併把上開註明「陳嘉雄6-3-2」
      的停車位圖面更正為「陳嘉雄6-5-2」，以及把本件停車
      位使用權狀的地址從「嘉義市○○里○○00000號叁樓之二」
      ，更正為「嘉義市○○里○○00000號伍樓之二」，但是並不
      影響被上訴人取得本件停車位的權利。
　　⒋公寓大廈管理條例是在84年6月28日才經總統令制定公布施
      行，而本件大廈在80年12月2日就已經建造完成並為第一
      次登記在案，則本件大廈地下室的停車空間應如何使用，
      須遵循當時有效的行政命令。而內政部營建署先就「關於
      建築物附設停車空間管理與產權登記疑義乙案，依說明辦
      理」，以內政部80年9月18日台內營字第8071337號函供民
      眾參辦；之後在公寓大廈管理條例公布施行後，內政部地
      政司就「關於公寓大廈管理條例第4條第2項規定，登記機
      關於受理登記案件時，配合執行事宜」，以內政部85年2
      月5日台內地字第8578394號函發布供民眾參考。本件陳嘉
      雄原所有6號3樓2房屋，就公共的共有3832建號應有部分2
      6604分之253，先前移轉予黎桂蘭時，陳嘉雄及黎桂蘭在
      當時都是該建築物的區分所有權人，參考上開2件內政部
      函文所示及公寓大廈管理條例第4條第1項、第2項的規定
      ，應該是屬於合法有效的移轉。
　　⒌3832建號建物是本件10層大樓的地下一層面積1330.22平方
      公尺和地下二層1330.22平方公尺，總面積2660.44平方公
      尺，是供本件大樓設置公共設施如電梯間、走道、自來水
      蓄水設備、台電供電設備、安置相關水、電、電纜、瓦斯
      等管線及供作停車位使用之空間。又停車位的空間，依據
      「建築技術規則」建築設計施工編第60條規定，一般停車
      位的寬度2.5公尺、長度5.5公尺，則面積應該是13.75平
      方公尺。上訴人所有6號3樓2房屋的共有部分的3832建號
      部分的權利範圍比例折算面積是10.7平方公尺；上訴人所
      有3833號建號的共有的3832建號部分的權利範圍比例折算
      面積是0.9平方公尺；其面積均不足供作停車位空間使用
      。而被上訴人所有的本件房屋的公共共有的3832建號部分
      的權利範圍比例折算面積是36.0平方公尺，足供作為停車
      位空間使用。也顯見上訴人未向前手馬献誠買受本件停車
      位。
　　⒍上訴人主張擁有本件停車位雖然有提出房屋稅單，但經嘉
      義市政府財政稅務局函覆：「經查本局房屋稅籍登記表記
      載，旨揭房屋為第一層樓共同使用建物(活動中心、購物
      中心、警衛室…等)，非為地下室停車位」等情，證明上開
      稅單的課稅標的不是地下室停車位。
　　⒎上訴人雖然提出區分所有權人簽到簿影本，但是只能證明
      該社區曾在107年12月20日召開區分所有權人而放置簽到
      簿提供到場的人簽到而已；因為簽到簿上「區分所有權比
      例欄位」所記載的持分比例，是為了統計當時出席者的持
      分比例，合計為多少百分比，是否可以達到合法召開區分
      所有權會議情事，至於該會議決議事項及內容各為何，上
      訴人並沒有提出該會議決議全部內容為證明，無法證明與
      本件停車位事件有關係，不足以作為有利於上訴人的佐證
      。且訴外人蕭夙芬、李智明等2人縱使確實有該大廈地下
      停車位，但他們2人取得停車位的原因是什麼，並不清楚
      ，難以認定和本件訴訟的爭執是同一事實，所以藝術王國
      管委員會的回覆函文，不足以作為有利於上訴人的認定。
　　⒏上訴人在原審已經自己承認沒有向其前手馬献誠買受本件
      停車位，並且起訴狀陳明他買6號3樓2房屋後，並沒有從
      馬献誠處點交本件停車位的占有及使用，因此上訴人就本
      件停車位是沒有取得專用使用權。而且本件停車位已經由
      陳嘉雄合法移轉給黎桂蘭，再由黎桂蘭點交本件房屋及停
      車位給被上訴人使用到現在。所以上訴人主張本件停車位
      專有使用權是永久附隨於6號3樓2等情，並不是事實，不
      可以採信。
（二）上訴人既然不是本件停車位的專有使用權人，他請求被上
      訴人將車輛遷出，交還本件停車位，以及給付相當於租金
      的損害金等情，都是沒有法律上依據。
三、原法院判決：上訴人請求無理由，而駁回上訴人的請求及假
    執行的聲請。
四、雙方聲明：上訴人就他敗訴的部分不服，提起上訴。請求法
    院判決：㈠原判決廢棄。㈡被上訴人應將停放在本件停車位內
    車輛遷出，並將該停車位交還上訴人。㈢被上訴人應該給付
    上訴人60,000元，以及從起訴狀繕本送達被上訴人翌日起到
    清償日止，按年息百分之5計算的利息；暨從108年10月9日
    起到交還前項停車位之日止，按月給付上訴人1,000元，並
    自各翌月9日起至清償日止，按照年息百分之5計算的利息。
    被上訴人則請求法院判決：上訴駁回。
五、法院的判斷：
（一）被上訴人是在93年5月24日向前手黎桂蘭買受移轉登記本
      件房屋，包含共用部分3831建號權利範圍75952分之1092
      ，同段3832建號權利範圍26604分之360；上訴人在95年7
      月10日向前手馬献誠購買6號3樓2房屋，包含共用部分383
      1建號權利範圍75952分之1092、3832建號權利範圍26604
      分之107，在同年8月30日辦理移轉登記。雙方都是本件大
      廈的區分所有權人等事實，為雙方所不爭執，並有建物登
      記第一類謄本在卷可證（見原審卷一第43至45頁、第143
      頁），此部分事實可以認定。
（二）上訴人並無享有本件停車位的約定專用權：
　  ⒈公寓大廈共用部分經約定供特定區分所有權人使用者，為
      約定專用部分；各區分所有權人按其共有之應有部分比例
      ，對建築物之共用部分及其基地有使用收益之權，但另有
      約定者從其約定；住戶對共用部分之使用應依其設置目的
      及通常使用方法為之，但另有約定者從其約定，公寓大廈
      管理條例第3條第5款、第9條第1項、第2項分別有明文規
      定。
　  ⒉本件停車位並無單獨所有權的登記，停車位部分也無獨立
      建號，而是登記於本件大廈的公共設施即3832建號建物之
      內，而3832建號建物包括地下一層、地下二層，也有建物
      登記謄本可佐(見原審卷一第195至197頁）。可見本件停
      車位是以大廈區分所有建物的共用部分方式登記，且共用
      部分屬於大廈區分所有人全體共有。
　  ⒊證人即本件大廈前主委孫鵬程證述：我最早是在86、87年
      就住進去。當初建商在蓋藝術王國公寓大廈時，並不是每
      一戶都配有停車位，有停車位的住戶必須另外花錢買停車
      位。我搬進去社區之後，住戶發現建商原先畫的停車位有
      問題，有些位置只能停兩台，建商畫成三格，根本車子停
      不進去，大概也是86、87年，社區開區分所有權人會議，
      有製作附圖，大家同意按照這張圖下去停車。我們的持分
      蠻亂的，開區分所有權會議的時候請教過代書，代書告訴
      我們當時的法令只能夠說持份比多少以上代表可能有車位
      ，多少以下應該是沒有車位。他依我們提供給他的資料，
      說我們還要去看車位的的使用權狀兩相比較來去判斷住戶
      有沒有停車位。那時候開會，沒有車位的住戶就沒有提出
      車位的使用權狀。附圖上記載「陳嘉雄6-3-2」是表示當
      時的6號3樓2的意思，那個車位就是陳嘉雄的車位等語（
      見原審卷一第188至191頁）。足見本件大廈的區分所有權
      人間就共用建物停車位部分有成立分管契約，除參考各區
      分所有權人共用建物部分應有部分比例高低外，並以提出
      車位使用證明書證作為有無停車位專用權認定依據。
　  ⒋公寓大廈中屬於共同使用部分之地下室停車位，固得為買
      賣之標的物，但須與區分所有建物所有權隨同移轉於同一
      人，如區分所有人買受停車位後，因故不需停車位者，依
      土地登記規則第七十五條第一款及第八十條關於「不需使
      用共同使用部分者得予除外」之規定，僅得單獨移轉予同
      一公寓大廈之其他區分所有人，足認購買該共同使用之地
      下室停車位者，必須係區分所有人，否則不得單獨購買停
      車位(最高法院90年度台上字第605號判決意旨參照)。
　  ⒌公寓大廈區分所有權人共有之共用部分設置之停車場，如
      有分管之特約，區分所有權人將其分管停車位相對應之共
      用部分之應有部分移轉所有權予他區分所有權人，其分管
      契約對於受讓人繼續存在(最高法院91年度台上字第242號
      判決意旨參照)。
　  ⒍6號3樓2房屋原屋主陳嘉雄是有購買本件停車位，為雙方所
      不爭執。又被上訴人所有的本件房屋前手黎桂蘭在88年3
      月29日與陳嘉雄簽立契約，以買賣為原因，取得原附屬於
      陳嘉雄所有6號3樓2房屋共同使用部分3832建號應有部分2
      6604分之253，原屬於黎桂蘭所有的本件房屋就共同使用3
      832建號權利範圍，與原權利範圍合併增加為26604分之36
      0，而6號3樓2房屋共同使用部分3832建號權利範圍殘餘26
      604分之107等情，有公證書、土地建築改良物買賣所有權
      移轉契約書、嘉義市稅捐稽徵處88年度契稅繳款書在卷可
      證（見原審卷一第155至163頁）。再被上訴人於93年5月2
      4日以買賣為原因，登記取得原為黎桂蘭所有本件房屋及
      其坐落基地所有權，並包括共同使用部分即3831、3832建
      號建物應有部分依序為75952分之1092、26604分之360等
      情，也有建物登記第一類謄本、買賣契約、停車位使用權
      狀在卷可憑（見原審卷一第143至153頁）。上訴人雖否認
      上開公證書、土地建築改良物買賣所有權移轉契約書、買
      賣契約、停車位使用權狀的真正，但經被上訴人在原審時
      提出原本，經法院核閱影本與原本相符，上訴人對此也表
      示無意見（見原審卷一第192頁），可認上開文書應屬真
      正。
　  ⒎參考證人孫鵬程上開證述，及從陳嘉雄移轉共同使用部分3
      832建號應有部分26604分之253給黎桂蘭時，同時交付本
      件停車位使用權狀給黎桂蘭；黎桂蘭出賣本件不動產給被
      上訴人時，也同時交付該停車位使用權狀給被上訴人，且
      本件買賣契約書內記載「買賣標的物標示：嘉義巿盧厝段
      貳六貳之四七號、建、1640平方公尺、持分16400分之225
      及地上建物藝術新邨6號5樓2、第五層面積76.43平方公尺
      、陽台9.72平方公尺，建號3803，公共之共同使用部分，
      建號3801，1092/75952，建號3832，360/26604，停車位
      一位使用權包括在內」等語（見原審卷一第149頁）。可
      認黎桂蘭在88年間以買賣為原因取得的3832 建號應有部
      分26604分之253，應該就是向陳嘉雄購買原附屬於3801 
      建號即上開6號3樓2房屋的本件停車位專用權相對應的383
      2 建號權利範圍，故以移轉登記3832 建號應有部分26604
      分之253於黎桂蘭所有本件房屋的方式為之。之後被上訴
      人在93年5月24 日以買賣為原因，登記取得本件不動產所
      有權，其中3832 建號建物應有部分26604分之360，應即
      包含黎桂蘭原取得的3832 號建號應有部分26604分之107
      ，及表徵於88年間自陳嘉雄名下以買賣為原因登記取得本
      件停車位專用權的相對應3832 建號應有部分26604分之25
      3。
　  ⒏公寓大廈管理條例第4條第2項規定：「專有部分不得與其
      所屬建築物共用部分之應有部分及其基地所有權或地上權
      之應有部分分離而為移轉……」，僅在規範共用部分的應有
      部分應與專有部分隨同移轉，受讓人所取得者僅專有部分
      及對共用部分的應有部分，但並未限制在同一區分所有建
      物的區分所有權人相互間，就區分所有建物的共同使用部
      分的應有部分比例（權利範圍）所為的調整(最高法院101
      年度台抗字第95號裁定意旨參照)。陳嘉雄與黎桂蘭在為
      上開移轉行為時，均為本件大廈的區分所有權人，自無違
      反公寓大廈管理條例第4條第2項規定，被上訴人主張他們
      之間的移轉行為合法、有效，就可以採信。所以，被上訴
      人既然已因買賣繼受取得本件停車位相對應的共用應有部
      分，自得成為分管契約的繼受人而合法取得本件停車位的
      約定專用權，被上訴人主張自己享有本件停車位專用權一
      事，就有依據，應該可以採信。
    ⒐另陳嘉雄是建物專有部分所有人，並非單獨將共同使用部
      分的車位使用權讓與他人，而是與本件車位相對應的應有
      部分26604分之253均一併隨同移轉，所以上訴人主張陳嘉
      雄與黎桂蘭、被上訴人間車位買賣僅於轉讓當事人間具有
      債權效力而已，就無法採信。
    ⒑92年12月31日公寓大廈管理條例第23條修法前，並無規定
      各區分所有權人對建築物共用部分及其基地的使用收益權
      及住戶對共用部分使用的特別約定需載明於規約。本件大
      廈停車場的分管協議是成立於公寓大廈管理條例第23條第
      2項規定增訂前，而上訴人自始未提出本件大廈共有人就
      地下室停車位已合意成立分管契約外，另有將該分管協議
      載明於規約中，上訴人主張陳嘉雄與黎桂蘭、被上訴人間
      上開買賣移轉行為，違反公寓大廈管理條例第15條第1項
      ，依民法第71條規定無效等語，也不可採信。
    ⒒又6號3樓2房屋在91年2月25日經陳嘉雄以夫妻贈與為由，
      移轉登記給黃月英，黃月英再於94年12月2日，以買賣為
      原因，移轉登記給馬献誠，上訴人在95年8月30日，以買
      賣為原因，自馬献誠處取得6號3樓2房屋，有3801建號異
      動索引在卷可佐（見原審卷一第51至52頁）。黃月英是在
      91年2月才自陳嘉雄處登記取得6號3樓2房地，但是本件停
      車位約定專用權早已在88年間就已移轉給黎桂蘭，且在93
      年5月24 日隨本件不動產買賣移轉登記由被上訴人繼受取
      得，所以6號3樓2房屋的繼受人黃月英並未取得本件停車
      位的專用權，其後手馬献誠自無繼受取得本件停車位專用
      權。再者，上訴人在原審及本院審理時都承認購買6號3樓
      2房屋時，是不包含本件停車位等語（見原審卷二第21至2
      2頁，本院卷第83頁）。因此，上訴人主張自己買受取得6
      號3樓2 房屋區分所有權時一併取得本件停車位專用權，
      就無法採信。
    ⒓上訴人雖然提出嘉義市政府財政稅務局108年度房屋稅繳款
      書（見原審卷一第31頁），主張自己是因擁有本件停車位
      才被課稅，但經原審函詢嘉義市政府財政稅務局，函覆略
      以：經查本局房屋稅籍登記表記載，旨揭房屋為第一層樓
      共同使用建物（活動中心、購物中心、警衛室...等），
      非為地下室停車位等語（見原審卷二第29頁）。所以，上
      開資料不足以證明上訴人就本件停車位享有專用權，自難
      據此而為有利上訴人的認定。　  
（三）上訴人請求被上訴人將車輛遷出本件停車位，及返還本件
      停車位，為無理由：
    ⒈所有權人對於無權妨害、占有或侵奪其所有物者，得請求
      除去及返還之，民法第767條有明文規定。
    ⒉本件停車位性質應為上開區分所有建物的共同部分，是屬
      共有，已如前述，各區分所有權人自無法取得就本件停車
      位所在土地的單獨所有權，上訴人請求依照民法第767條
      請求被上訴人遷出返還該停車位，就沒有依據。
    ⒊另外，被上訴人經買賣所取得的本件不動產所有權，是包
      含本件停車位專用權及表徵該等停車位使用權應有部分比
      例的3832建號「共同使用部分」應有部分26604分之253在
      內，並繼受原分管契約，而分管使用本件停車位，已如前
      述，其對分管部分即本件停車位即有單獨的使用權。
    ⒋本件停車位使用權狀雖記載「使用者姓名嘉義市盧厝里11
      鄰盧厝28-62參樓之二」，及附圖本件停車位是記載「陳
      嘉雄6-3-2」，未予以變更。但是陳嘉雄既已在88年間以
      買賣為原因，將本件停車位專用權及表徵本件停車位專用
      權相對應的3832建號應有部分26604分之253移轉登記給本
      件不動產所有人黎桂蘭，陳嘉雄自上開所有權移轉登記完
      成時起，已無本件停車位專用權，自無讓與該特定車位專
      用權給後手黃月英，黃月英當然也無本件停車位的使用權
      利可讓與後手馬献誠，上訴人自馬献誠處取得6號3樓2房
      屋，當然也未取得本件停車位專用權。上訴人依照民法第
      184條、區分所有權人會議決議(分管契約)請求被上訴人
      遷出返還本件停車位，就沒有理由。　　　
（四）上訴人請求被上訴人給付不當得利，為無理由：　　　
　　⒈上訴人主張自己已取得本件停車位專用權，並不可採，已
      經本院認定如前，則被上訴人占用本件停車位，對上訴人
      自無構成侵權行為或不當得利可言。
　　⒉因此，上訴人依民法第179 條、第184條規定，請求被上訴
      人給付相當租金的不當得利為無理由。　
（五）上訴人雖引用本院99年度嘉簡字第817號判決，該案判決
      事實為區分所有權人僅單獨購買停車位的使用權，而未一
      併移轉停車位相對應的共同使用部分應有部分，與本案事
      實不同，不能相提並論，上訴人據此主張被上訴人應遷讓
      返還本件停車位及給付不當得利，自無理由。　　　　
六、結論，上訴人主張自己已取得本件停車位的專有使用權，並
    不足採，被上訴人抗辯自己占有本件停車位是有合法占用權
    源，並無返還義務，且無不當得利可言，應屬可信。因此，
    上訴人依民法第767條、第184條、第179條及區分所有權人
    會議決議（分管契約）的法律關係，請求被上訴人應將本件
    停車位騰空返還上訴人，並給付上訴人60,000元，以及從起
    訴狀繕本送達被上訴人翌日起到清償日止，按年息百分之5
    計算的利息；暨從108年10月9日起到交還前項停車位之日止
    ，按月給付上訴人1,000元，並自各翌月9日起至清償日止，
    按照年息百分之5計算的利息，均無理由，應予駁回。原審
    作成上訴人敗訴的判決，理由雖略有不同，但結論相同，應
    予維持，上訴人主張原判決不適當，應該廢棄改判，是沒有
    理由，應該駁回上訴人的上訴。
七、本件事實證據已經足夠明確，雙方所提出的攻擊或防禦方法
    及所用的證據，經本院斟酌後，認為都不足以影響本判決的
    結果，因此就不再逐項列出，併此說明。
八、訴訟費用負擔之依據：民事訴訟法第78條。
九、據上論結，本件上訴為無理由，因此判決如主文。 　　
中　　華　　民　　國　　110 　年　　12　　月　　8 　　日
                  民事第一庭審判長法　官　林望民
                                  法　官　黃茂宏
                                  法　官　吳芙蓉
以上正本係照原本作成。
本判決不得上訴。
中　　華　　民　　國　　110 　年　　12　　月　　8 　　日
                                  書記官　王立梅